【裁判字號】    99,交聲,817
【裁判日期】    990608
【裁判案由】    交管條例聲異
【裁判全文】
臺灣板橋地方法院交通事件裁定         99年度交聲字第817號
原處分機關  交通部公路總局臺北區監理所
異  議  人
即受處分人  甲○○
上列異議人即受處分人因違反道路交通管理處罰條例案件，對於
交通部公路總局臺北區監理所99年2 月26日所為之處分（原處分
案號：北監自裁字第裁40-KAJ019117號），聲明異議，本院裁定
如下：
    主  文
異議駁回。
    理  由
一、聲明異議意旨略以：異議人即受處分人甲○○於民國99年1
    月9 日下午3 時許，駕車行經雲林縣虎尾鎮○○○ ○路一處號
    誌燈後，見有二名警察在處理一位機車騎士，當異議人車輛
    距警察約10公尺處時，其中一名警察轉身朝異議人招手示意
    ，當異議人將車緩靠路邊後，該警察指稱異議人闖紅燈，異
    議人回稱其無闖紅燈，該警察說有監視器錄影，異議人請該
    警察提出錄影照片，雙方各說各話，異議人乃於警員同意寄
    送錄影照片後於舉發單上簽名，異議人因於99年1 月底要驗
    車遂先繳納罰款，再向監理所申訴，詎警局卻函覆稱異議人
    已簽名無誤，違規事實明確，並無應提出採證照片之規定，
    而異議人迄今亦均未收到警察寄發之錄影照片，證明異議人
    有違規闖紅燈，爰提出聲明異議云云。
二、按汽車駕駛人，行經有燈光號誌管制之交岔路口闖紅燈者，
    處新臺幣一千八百元以上五千四百元以下罰鍰；又汽車駕駛
    人，違反道路交通管理處罰條例第53條規定者，除依原條款
    處罰鍰外，並予記違規點數三點，道路交通管理處罰條例第
    53條第1 項、第63條第1 項第3 款分別定有明文。
三、查本件異議人即受處分人甲○○駕駛車號5D-1263 號自用小
    客車，於99年1 月9 日下午3 時8 分許，沿雲林縣虎尾鎮○○
    ○ ○○路由東往西方向行駛，駛至該公路5 公里瓦橋處設
    有燈光號誌管制之交岔路口時，遇紅燈而逕自直行闖越之違
    規事實，業經雲林縣政府警察局虎尾分局函陳查報屬實無訛
    ，有該分局99年2 月8 日雲警虎交裁字第0990001916號書函
    影本1 紙在卷可稽。異議人雖具狀並到庭辯稱上開意旨云云
    ，惟復經證人即舉發警員陳金寶到庭證稱：當天伊是執行14
    時到16時的交整勤務，執勤地點是在雲145 甲公路5 公里處
    ，執勤地點是瓦橋處的交岔路口，伊等站的方向是由東往
    西往瓦村方向的車道路邊上，距離交岔路口約30公尺，站
    在巡邏車後面面向十字路口，異議人開車過來時是紅燈，異
    議人是從慢車道開得很慢，慢慢過來，直接穿越十字路口，
    伊等看到異議人闖紅燈當場就攔停異議人，告知他闖紅燈，
    並要異議人提出駕照跟行照，異議人說他是綠燈過來的，伊
    所長就跟異議人說監視器會說話這句話，且伊等都有親眼目
    擊異議人闖紅燈，就依規定舉發異議人闖紅燈，事後異議人
    也有簽名，異議人也有要求伊等寄舉發違規照片給他，之後
    異議人就開車離開，當時該十字路口旁邊確有一個監視器對
    十字路口攝錄，是遠距離的，監視器架設的地點距離路口30
    公尺左右，是架設在伊等所站車道行車方向的更前方，距離
    伊等巡邏車距離約1 、2 公尺，當時有調閱拷貝監視錄影畫
    面，整個違規情形可以看得很清楚，伊事後沒有寄翻拍照片
    給異議人，是因為依照平常慣例告發後都沒有再寄照片給當
    事人等語明確（見本院99年4 月22日訊問筆錄），並提出舉
    發違規現場照片、簡圖、監視器錄影光碟為據。再經本院勘
    驗上開舉發警員提出之監視器錄影光碟內容結果，於該監視
    器錄影畫面上所示2010年1 月9 日14時3 分51秒至53秒間，
    確有一輛銀色自用小客車行經上開違規地點闖越紅燈，此有
    本院99年5 月24日勘驗筆錄及翻拍照片在卷可稽，經核上開
    監視器錄影畫面上違規闖紅燈之銀色自用小客車，與異議人
    提出其所駕之車號5D-1263 號自用小客車照片所示銀色外觀
    車型大致相符，堪認上開監視器錄影畫面上違規闖紅燈之車
    輛，應即係異議人所駕之上開車輛無誤，至該監視器錄影畫
    面上所示違規時間雖與本件舉發單所載違規時間差距有1 小
    時，略有不符，然監視器所示時間如未經按時校正，時與實
    際時間有所誤差，亦屬常見，況依上開違規現場照片所示，
    舉發警員執勤之地點，其視線可直接目及本件違規地點燈光
    號誌之變換及行車情形，且衡諸舉發警員與異議人間，互不
    相識，亦無怨隙，其執行公務當無故意構陷異議人之理，尚
    堪採信，是核諸上開監視器錄影畫面與舉發警員上開證述情
    節，亦屬相符，自足以據認異議人確有本件闖紅燈之違規事
    實屬實。綜上所述，異議人上開所辯，應不足採，其上開違
    規事實堪認無訛。從而，原處分機關據以援引上開規定，裁
    處罰鍰新臺幣二千七百元，並記違規點數三點，並無不當。
    本件異議為無理由，應予駁回。
四、據上論斷，應依道路交通案件處理辦法第19條，裁定如主文
    。
中    華    民    國    99    年    6     月    8     日
                        交通法庭  法  官  彭  全  曄
以上正本證明與原本無異
如不服本裁定應於送達後5日內向本院提出抗告狀
                                  書記官  謝  雪  紅
中    華    民    國    99    年    6     月    8     日

司法院資訊處製作；財團法人民間司法改革基金會備份。
